# 固定资产减值准备是否应确认递延所得税资产?

提问人：sj123123 时间：2010-01-14 22:04:12
由于新准则规定固定的资产的减值准备一经计提不得转回，因此只产生永久性差异。对不对?是否应确认递延所得税?

回答人：chenyiwei
回复 楼主 sj123123 的帖子虽然在资产终止确认前减值准备不能转回，但在资产终止确认时将会转销并形成资产处置损益的一部分。
考虑近期内是否可能处置或报废该资产，以及预计处置时能否有足够的应纳税所得额。

回答人：chenyiwei
回复 10 楼 zhouxianhong 的帖子如果近期不准备处置，且不明确未来什么时候处置，则无法确定暂时性差异何时转回以及转回时有无足够的应纳税所得额，因此一般不确认递延所得税资产。

提问人：whwx 时间：2012-12-14 16:34:43
陈老师，固定资产计提减值准备后的折旧方法与税务不一致，不是应该确认递延所得税资产么？

回答人：chenyiwei
这种情况即使确认递延所得税资产，也是基于后续折旧计提的差异，是随着后续折旧的计提逐步确认出来的。而且，国家税务总局公告 2012 年第 15 号发布后，可能导致企业将会计上未确认的费用在税务上申报扣除出现问题。

提问人：19860208 时间：2013-09-18 14:03:43
不知道在考虑固定资产减值准备是否应确认递延所得税资产时是否可以这样理解？ 根据《企业会计准则第 18 号—所得税》第十八条规定：“递延所得税资产和递延所得税负债的计量，应当反映资产负债表日企业预期收回资产或清偿负债方式的所得税影响”，而根据IAS12，资产预期收回方式包括：使用、出售及使用和出售均存在的双重收回方式。 根据《企业会计准则第 8 号—资产减值》第三章第六条规定：“资产存在减值迹象的，应当估计其可收回金额。可收回金额应当根据资产的公允价值减去处置费用后的净额与资产预计未来现金流量的现值两者之间较高者确定。”从而推断： ① 可收回金额若以公允价值减去处置费用后的净额确定，说明公司预期该资产的收回方式为出售。 ② 若以资产预计未来现金流量的现值确定，说明公司预期收回方式为继续使用。 因《企业会计准则第 8 号—资产减值》第四章 第十七条规定：“资产减值损失一经确认，在以后会计期间不得转回”，即在使用期间不能转回，该部分减值在计提时不能税前扣除，但可在出售时扣除。 故当可收回金额按①确定时，在满足预期未来有足够的应纳税所得额情况下即应确认递延所得税资产；而在可收回金额按②确定时，不论是否有足够的应纳税所得税额均不应确认递延所得税资产。

回答人：chenyiwei
最后一句话存在逻辑问题。无论资产成本的预计收回方式如何，暂时性差异最终总是会转回的，因此判断是否能够就该项暂时性差异确认递延所得税，资产账面价值的收回方式并不是主要的考虑因素。

提问人：辉哥 2017 时间：2018-04-11 08:51:56
你好陈版主，有一点不是很明白，对于流动资产的减值，比如应收款坏账和存货跌价等，虽然是可以转回的，但是何时能够转回也是不确定的，同时也无法预计转回时是否有足够的应纳税所得额，为什么一般流动资产减值都会确认递延所得税资产？

回答人：chenyiwei
相对而言转回的时间较短，未来 5 年内转回是大概率事件，不确定性较小。